# 收入、营销费用确认问题

提问人：wukong993 时间：2020-01-13 18:36:19
一、我司是一家提供充电服务的企业，客户通过母公司的APP充值，由母公司代收代扣客户的款项。
公司充电价挂牌价每度为1.6元，同时公司与母公司签订协议，授权母公司可根据市场情况进行价格调整，例如调整至1.3，但是公司与母公司结算时按照1.6进行结算，其中0.3元作为母公司做营销活动的费用。
那么请问：公司收入是按照1.6元确认，0.3元确认为营销费用。 还是 按照1.3进行收入确认。

回答人：chenyiwei
从你说的情况看，似乎按总额法（收入是按照1.6元确认，0.3元确认为营销费用）更加恰当。主要是考虑到公司是提供充电服务的首要义务人，也是促销费用的承担方。

提问人：wukong993 时间：2020-01-14 15:29:04
谢谢陈老师。我还想问一下，如果是这样考虑的话，那么直接母公司与我的公司之间结算是1.6，无论营销费用是母公司承担还是我司承担，我都应该是确认1.6元的收入吗？

回答人：chenyiwei
是。